# 关于利润分配时亏损的弥补

提问人：搬搬运运工工 时间：2022-03-20 17:25:48
甲公司 2020 年当年亏损 500 万，期末注册资本 5000 万，盈余公积 2000 万，累计未分配利润 1000 万。 2021 年实现净利润 1000 万，请问在提取 2021 年的盈余公积时应当如何考虑？
1.由于 2021 年初（即 2020 年末）累计未分配利润为正数，以前年度无未结转的亏损，直接按照 2021 年净利润 1000 万的10%， 100 万元计提盈余公积。
2.用 1000 万弥补 2020 年产生的亏损 500 万元以后的余额 500 万，计提10%即 50 万元盈余公积。
此外，假设甲公司 2020 年末的累计未分配利润为-500万元，其余条件不变。根据公司法第 166 条规定“公司分配当年税后利润时，应当提取利润的百分之十列入公司法定公积金。公司法定公积金累计额为公司注册资本的百分之五十以上的，可以不再提取。公司的法定公积金不足以弥补以前年度亏损的，在依照前款规定提取法定公积金之前，应当先用当年利润弥补亏损。”
3.根据上述公司法条款理解，公司在 2020 年末的盈余公积足以弥补当年末的累计亏损 500 万元，在计提 2021 年的盈余公积时是否可以直接按照当年净利润 1000 万的10%即 100 万计提。
4.2021年用 1000 万弥补期初累计亏损 500 万以后的10%计提，计提盈余公积 50 万元。
请教各位老师，以上 4 种理解哪个合理？

回答人：chenyiwei
1 、应采用第一种方法：由于 2021 年初（即 2020 年末）累计未分配利润为正数，以前年度无未结转的亏损，直接按照 2021 年净利润 1000 万的10%， 100 万元计提盈余公积。
2 、假设甲公司 2020 年末的累计未分配利润为-500万元，则习惯上 2021 年度计提盈余公积： 2021 年用 1000 万弥补期初累计亏损 500 万以后的10%计提，计提盈余公积 50 万元。